臺灣桃園地方法院宣示判決筆錄　　　　94年度訴字第1455號
公　訴　人　台灣桃園地方法院檢察署檢察官
被　　　告　乙○○
　　　　　　甲○○
上 列 二人
指定辯護人　本院公設辯護人丁○○
上列被告等因違反入出國移民法案件，於中華民國94年12月7 日
10 許 ，在本院第14法庭宣示判決，出席職員如下：
　　　　　法　官　尹　良
　　　　　書記官　廖宜政
　　　　　通　譯
法官起立朗讀判決主文、犯罪事實要旨、處罰條文、附記事項，
及告以上訴限制、期間並提出上訴狀之法院，且諭知記載其內容
：
一、主  文：
乙○○共同連續行使偽造公文書，足以生損害於公眾及他人，累
犯，處有期徒刑壹年肆月。
扣案變造之英文署名為「CHUEH ，HUANG-JUNG」、「SHIH，YU
-HUI」、「CHOU，JIA-LIN 」名義之中華民國護照（護照號碼分
別為000000000 號、M00000000 號、000000000 號）內頁偽造之
出國查驗章印文各壹枚及其上之照片各壹張；英文署名為「CHUE
H ，HUANG-JUNG」、「SHIH，YU-HUI」、「CHOU，JIA-LIN」之
登機證各二張；「CHOU，JIA-LIN 」之登機證一張上，偽造之出
國查驗章印文各壹枚，計伍枚；偽造之完整出國查驗章貳個；紅
色手提箱壹個、鑰匙壹支、雙色印泥壹個、黑色日期章印戳模子
壹個、出境橡皮章戳拾陸片、入境橡皮章戳壹片、木頭日期章貳
個、印泥色料參瓶、橡膠製日期半成品壹包、小剪刀壹個、雙面
貼紙壹捆、牙刷壹支，均沒收。
甲○○共同在機場以交付證件，利用航空器運送非運送契約應載
之人至他國，未遂，處有期徒刑陸月，如易科罰金以參佰元折算
壹日。緩刑參年。
二、犯罪事實要旨：
(一)、乙○○前於民國九十一年間因違反入出國及移民法案件，經
    本院判處有期徒刑五月確定，於九十一年十月十四日易科罰
    金執行完畢。詎不知悔改與姓名年籍與姓名年籍不詳綽號「
    羅伯」、「阿財」、「阿進」、英文名「JONE」等成年男子
    ，組成使大陸地區人民以在台灣地區航空站過境轉機偷渡進
    入美國之犯罪集團（即俗稱之「人蛇集團」），渠等行為分
    擔之方式為先由「阿財」向欲偷渡至美國之大陸人民收取每
    人人民幣三萬八千元不等之代價，繼由「羅伯」在泰國地區
    某處偽造國內政部警政署航空警察局查驗隊查驗員之出國查
    驗章（下稱出國查驗章）二組，一組自留備用，另一組轉交
    乙○○備用，「羅伯」並以不詳方式取得合法之中華民國護
    照後，變造持有人之姓名備用；而欲偷渡至美國之大陸地區
    人民在大陸地區與該集團成員「阿財」取得聯絡後，即將其
    等之照片交予集團成員輾轉交予「羅伯」，由「羅伯」確定
    偷渡之日期並負責在泰國地區將該等大陸地區人民之照片換
    貼於前開中華民國護照之方式再加以變造，並以前揭偽造之
    出國查驗章，以蓋用偽造印章產生印文之方式，在前開護照
    內頁上偽造出國查驗章印文，用以表示已經我國證照查驗人
    員審核通過得合法出境證明用之公文書。「羅伯」確定偷渡
    人數、日期後，即通知在台灣之乙○○，由乙○○負責在台
    灣尋找適當人選並指示於指定之日期向航空公司購買自我國
    桃園縣大園鄉中正國際機場（下稱中正機場）至美國洛杉磯
    之機票，飛機起飛前之當日某時，乙○○取得該機票及登機
    證後，先持至中正機場附近交由「阿進」以前揭乙○○保管
    備用偽造之出國查驗章，再以蓋用偽造印章產生印文之方式
    ，在該等登機證上偽造出國查驗章印文，用以表示已經證照
    查驗人員審核通過得合法出境證明用之公文書。另欲偷渡之
    大陸人民在泰國取得由「羅伯」變造之護照後藏存身上備用
    ，並由「羅伯」負責安排自泰國持該大陸地區人民真正之護
    照搭機以過境方式前來中正機場等候（未入境），乙○○再
    將前開機票、登機證指示適當人選夾帶進入中正機場交予大
    陸人民，由大陸人民冒充上開變造護照持有人將前開經變造
    之護照併登機證上偽造之出國查驗公文書交予不知情之航空
    公司人員行使登機，待班機抵達美國後，該等大陸人民另以
    申請政治庇護或其他不詳方式進入美國。
(二)、乙○○與「羅伯」、「阿財」、「阿進」、「JONE」共同基
    於行使變造護照、行使偽造公文書及在機場以交付證件，利
    用航空器運送非運送契約應載之人偷渡至他國之概括犯意聯
    絡為下列犯行；甲○○則與乙○○係朋友關係，為賺取約新
    臺幣（下同）一萬元之代價，經乙○○徵得其同意後，竟與
    乙○○基於在機場以交付證件，利用航空器運送非運送契約
    應載之人偷渡至他國之犯意聯絡，為下列犯行：
、九十三年九月二十八日在中正機場交付登機證部分：
(1)、「羅伯」確定此次偷渡之人數及日期後，先於九十年九月間
    某日，在泰國某處，將前已在泰國經不詳管道取得之中華民
    國護照三本（護照號碼分別為000000000 號、M00000000 號
    、000000000 號），均以抽換基本資料頁之方式，接續變造
    成中文署名為「闕黃隆」、英文譯名為「CHUEH ，HUANG-JU
    NG」並換貼大陸地區人民李秋勇之照片於其上；中文署名為
    「施玉慧」、英文譯名為「SHIH，YU - HUI」並換貼大陸地
    區人民湯玉鶯之照片於其上；中文署名為「周家玲」、英文
    譯名為「CHOU，JIA-LI N」並換貼大陸地區人民林琳之照片
    於其上，繼以前已於不詳時間，在泰國某處所偽造之出國查
    驗章，以蓋用偽造印章產生印文之方式，接續在前開護照內
    頁上偽造出國查驗章印文各一枚，計三枚，用以表示已經證
    照查驗人員審核通過得合法出境證明用之公文書，足以生損
    害於外交部對於護照管理之正確性、內政部警政署入出境管
    理局、內政部警政署航空警察局對於人民入出境管理審核查
    驗作業之正確性及變造護照之持用名義人。「羅伯」變造完
    成上開護照及在其上偽造上開印文後，即將該三本變造護照
    一同交付予由「阿財」所安排自大陸地區搭機至泰國之大陸
    地區人民李秋勇、湯玉鶯、林琳，隨即並由「羅伯」負責安
    排李秋勇、湯玉鶯、林琳三人，於九十三年九月二十八日，
    自泰國搭乘華航CI696班機，於同日抵達中正機場。
(2)、乙○○則於九十三年九月二十八日前某日某時許，各以三千
    元之代價，徵得戊○○、丙○○同意後，先由乙○○分別以
    「戊○○」、「丙○○」名義，訂購英文署名「CHUEH ，
    HUAN G- JUNG」、「SHIH，YU-HUI」之新加坡航空公司（下
    稱：新航）九十三年九月二十八日二十二時五十五分，由台
    北飛往美國洛杉磯之SQ-30 號班機機票各一張，乙○○並於
    同年九月二十八日某時許，在中正機場某處，將上開機票分
    別交予戊○○、丙○○，隨即由戊○○、丙○○本人親自在
    中正機場一樓新航櫃台辦理SQ-30 號班機劃位登機手續，迨
    手續辦妥分別取得英文署名為「CHUEH ，HUANG-JUNG」、「
    SHIH ，YU-HUI 」之前揭班機之登機證後，戊○○、丙○○
    隨即於同日某時許，在中正機場內某處，一同將該班機機票
    及登機證交予乙○○。
(3)、乙○○取得戊○○、丙○○所交付之上開機票、登機證各二
    張後，隨即將該登機證、機票攜至中正機場外之某加油站內
    ，交予「阿進」，由「阿進」以乙○○所交付之前揭由「羅
    伯」所偽造之出國查驗章，以蓋用偽造印章產生印文之方式
    ，分別在前開登機證二張及另一張由「阿進」自不詳管道取
    得之英文署名為「CHOU，JIA-LIN 」之前揭班機登機證上，
    各偽造查驗日期均為「2004年9 月28日」之出國查驗章印文
    各一枚，計三枚，用以表示已經證照查驗人員審核通過得合
    法出境證明用之公文書，併同三張機票均裝入「阿進」事先
    備妥之信封後，交回乙○○，由乙○○將該裝有上開班機機
    票及登機證各三張之信封，放置於中正機場某廁所內，隨即
    聯絡與乙○○有前開在機場以交付證件，利用航空器運送非
    運送契約應載之人偷渡至他國之犯意聯絡並已依乙○○指示
    在中正機場等候之甲○○前往上開廁所內取得該信封，由甲○○將裝有前開前往美國之機票、登機證各三張之信封帶進
    中正機場機場管制區內，同時交付與業於九十三年九月二十
    八日自泰國搭乘華航CI696 班機於同日抵達中正機場，依「
    羅伯」指示在該管制區內之轉機休息區等候，欲偷渡前往美
    國之大陸地區人民李秋勇、湯玉鶯及林琳。
(4)、湯玉鶯、李秋勇、林琳取得上開機票、登機證後，李秋勇帶
    同「羅伯」前已在泰國交付其上蓋有偽造之中華民國出國查
    驗章印文一枚之變造中華民國護照一本（護照號碼為000000
    000 號）；湯玉鶯帶同「羅伯」前已在泰國交付其上蓋有偽
    造之中華民國出國查驗章印文一枚之變造中華民國護照一本
    （護照號碼為M00000000 號）；林琳帶同「羅伯」前已在泰
    國交付其上蓋有偽造之中華民國出國查驗章印文一枚之變造
    中華民國護照一本（護照號碼為00000000），欲搭乘上開新
    航SQ-30 號班機，以該班機之航空器運送非運送契約應載之
    湯玉鶯、李秋勇、林琳前往美國，嗣於九十三年九月二十八
    日二十二時許，湯玉鶯、李秋勇及林琳登機前行經中正機場
    過境安檢線時，遭警盤查，湯玉鶯、李秋勇及林琳即分持上
    開變造護照、登機證及其上偽造之出國查驗公文書交予查驗
    人員以行使之，足以生損害於外交部對於護照管理之正確性
    、內政部警政署入出境管理局、內政部警政署航空警察局對
    於人民入出境管理審核查驗作業之正確性及變造護照之持用
    名義人，經警比對登機證與護照所登載資料發現不符，查知
    上情，湯玉鶯、李秋勇、林琳因而未能偷渡至美國，乙○○
    、甲○○在機場以交付證件，利用航空器運送非運送契約應
    載之人偷渡至他國之犯行乃未得逞。並扣得湯玉鶯、李秋勇
    、林琳所持上開變造護照各一本、登機證各一張，經本院送
    內政部警政署航空警察局查驗隊鑑驗結果，該三本護照均為
    變造之護照，護照內頁及登機證上所蓋出國查驗章戳亦屬偽
    刻冒蓋。
(二)、於九十三年十二月八日，在中正機場交付登機證部分：
、乙○○於前開指使戊○○、丙○○為上開交付登機證之犯行
    後，因自知其另案遭通緝中，為恐被緝捕到案而入監執行，
    無法再次指使戊○○、丙○○為交付登機證之犯行，遂於前
    開犯行後某時，先將戊○○、丙○○之聯絡方式，告知上開
    人蛇集團中之「JONE」，並指示「JONE」若乙○○入監執行
    期間，需用戊○○、丙○○時，可直接與戊○○、丙○○聯
    絡並指使戊○○、丙○○為交付登機證之犯行。
、嗣於九十三年十一月二十六日乙○○因通緝到案入監執行，
    「JONE」遂依乙○○前揭指示，於九十三年十二月三、四日
    間某日某時許，以電話聯繫戊○○，告知將以上開同一代價
    ，請戊○○、丙○○以上開相同方式交付登機證，戊○○同
    意並亦徵得丙○○同意後，先由「JONE」分別以戊○○、丙○○名義，訂購英文署名「CHUEH ，HUANG-JUNG」、「SHIH
    ，YU-HUI」之馬來西亞航空公司（下稱：馬航）九十三年十
    二月八日二十時三十分，由台北飛往美國洛杉磯之MH-094號
    班機機票各一張，「JONE」並於同年十二月八日某時許，在
    中正機場某處，將上開機票分別交予戊○○、丙○○，隨即
    由戊○○、丙○○本人親自在中正機場一樓馬航櫃台辦理MH
    -094號班機劃位登機手續，迨手續辦妥分別取得英文署名為
    「CHUEH ，HUANG-JUNG」、「SHIH，YU-HUI」之前揭班機之
    登機證後，戊○○、丙○○隨即於同日某時許，在中正機場
    內某處，分別將該班機機票及登機證交予「JONE」，「JONE
    」，隨即於同日某時許，在桃園縣境內，以不詳之方式，在
    前開登機證二張上，偽造查驗日期均為「2004年12月8 日」
    之出國查驗章印文各一枚，計二枚，用以表示已經證照查驗
    人員審核通過得合法出境證明用之公文書，再於同日某時許
    ，在中正機場內某處，以不詳之方式，將該登機證一同交付
    予大陸地區人民劉永兵、陳惠，由劉永兵、陳惠持該登機證
    上偽造之出國查驗公文書交予不知情之馬航人員行使之，足
    以生損害於內政部警政署入出境管理局、內政部警政署航空
    警察局對於人民入出境管理審核查驗作業之正確性，劉永兵
    、陳惠遂搭乘馬航MH-094號班機，而以該班機之航空器運送
    非運送契約應載之劉永兵、陳惠前往美國。嗣因劉永兵、陳
    惠飛抵美國後，因未攜帶證件遭美國國土安全部逮捕，而劉
    永兵、陳惠持用之上開登機證各一張，經送內政部警政署航
    空警察局查驗隊鑑驗結果，二張登機證上所蓋出境查驗章戳
    均屬偽刻冒蓋而查悉上情。
、嗣為警於九十四年一月十九日十四時三十分許，在台北縣林
    口鄉○○路二一六巷一號五樓之三乙○○住處查獲「羅伯」
    所有而交付乙○○保管使用之紅色手提箱一個（含鑰匙一支
    ）及其內亦屬「羅伯」所有內裝藍、紅雙色印泥一個；完整
    出國查驗章二個、黑色日期章印戳模子一個、出境橡皮章戳
    十六片、入境橡皮章戳一片、木頭日期章二個、印泥色料三
    瓶、橡膠製日期半成品一包、小剪刀一個、雙面貼紙一捆、
    牙刷一支；及前已由「羅伯」交付乙○○而與本次犯行無涉
    之變造護照三本及真正護照一本。上開護照及出、入境查驗
    章經警蓋印後，將印文送內政部警政署航空警察局查驗隊鑑
    驗結果，其中三本護照為變造護照、一本為真正護照，出境
    查驗章戳印十七枚、入境查驗章戳印一枚，均屬偽造戳印。
三、處罰條文：
護照條例第二十四條第二項、第一項、入出國及移民法第五十三
條第一項，刑法第十一條、第二十八條、第五十六條、第二百十
六條、第二百十一條、第二百二十條第一項、第五十五條、第二
十六條前段、第四十七條、第二百十九條、第三十八條第一項第
二款、第七十四條第一款，罰金罰鍰提高標準條例第二條。
四、附記事項：
(一)、被告乙○○所為係犯護照條例第二十四條第二項、第一項
    、入出國及移民法第五十三條第一項及刑法第二百十六條、
    第二百十一條、第二百二十條第一項之罪。被告乙○○變造
    護照後持以行使，變造護照之低度行為為行使之高度行為所
    吸收，不另論罪。被告乙○○在變造護照及登機證上偽造出
    國查驗章印文，係用以表示已經證照查驗人員審核通過得合
    法出境證明之用，係屬於偽造刑法第二百二十條第一項以文
    書論之公文書（參見最高法院八十三年度台上字第六二七０
    號判例）。被告乙○○偽造出國查驗戳章及印文部分之行為
    ，均屬偽造公文書之部分行為，而被告乙○○偽造公文書後
    復持以行使，其偽造公文書之低度行為應為行使之高度行為
    所吸收，亦均不另論罪。被告乙○○利用不知情之刻印人員
    偽造出國查驗章部分，係間接正犯。被告乙○○與姓名年籍
    不詳綽號「羅伯」、「阿財」、「阿進」、「JONE」等成年
    男子，組成使大陸地區人民以在台灣地區航空站過境轉機偷
    渡進入美國之「人蛇集團」，其與「羅伯」、「阿財」、「
    阿進」、「JONE」等成年男子分擔犯罪之方式如事實欄二、
    (一)所載，被告乙○○就上開犯行與「羅伯」、「阿財」、「
    阿進」、「JONE」，有自己共同犯罪之意思聯絡，而推由其
    餘各人分擔實施犯罪構成要件之行為，均屬共同正犯。被告
    乙○○上開犯行中，行使變造護照、行使偽造公文書部分，
    與湯玉鶯、李秋勇、林琳；行使行使偽造公文書部分，與劉
    永兵、陳惠；在機場以交付證件，利用航空器運送非運送契
    約應載之人偷渡至他國部分，與被告甲○○，分別亦有犯意
    聯絡、行為分擔，亦均為共同正犯。被告乙○○先後多次行
    使偽造公文書、在機場以交付證件，利用航空器運送非運送
    契約應載之人偷渡至他國之犯行，均時間緊接，手段相同，
    觸犯構成要件相同之罪名，顯係基於概括犯意反覆為之，為
    連續犯，應各依刑法第五十六條規定以行使偽造公文書、在
    機場以交付證件，利用航空器運送非運送契約應載之人偷渡
    至他國之一罪論，並均依法加重其刑。被告乙○○一行為同
    時行使變造護照、行使偽造公文書，為想像競合犯，應依刑
    法第五十五條規定，從一重之行使偽造公文書罪處斷。其以
    行使偽造公文書達其在機場以交付證件，利用航空器運送非
    運送契約應載之人偷渡至他國之目的，所為行使偽造公文書
    與在機場以交付證件，利用航空器運送非運送契約應載之人
    偷渡至他國之犯行間，有方法、目的之牽連關係，應依刑法
    第五十五條規定，從一重之行使偽造公文書罪處斷。公訴人
    漏未論及被告乙○○行使偽造公文書犯行，然此既與起訴部
    分有裁判上一罪關係，為起訴效力所及，本院自應併予審理
    ，公訴檢察官並就此與被告乙○○認罪協商。被告乙○○前
    於九十一年間因違反入出國及移民法案件，經本院判處有期
    徒刑五月確定，於九十一年十月十四日易科罰金執行完畢，
    有台灣高等法院被告前案紀錄表一份可徵，其於五年內再犯
    有期徒刑以上之上開各罪，均應依累犯規定遞加重其刑，行
    使偽造公文書、在機場以交付證件，利用航空器運送非運送
    契約應載之人偷渡至他國犯行並遞於加重。共犯「羅伯」所
    負責之在泰國地區某處偽造我國內政部警政署航空警察局查
    驗隊查驗員之出國查驗章二組，一自留備用，另一組轉交乙○○備用；「羅伯」以不詳方式取得合法之中華民國護照，
    變造持有人之姓名並將大陸地區人民之照片換貼於前開中華
    民國護照之方式再加以變造，並以前揭偽造之出國查驗章，
    以蓋用偽造印章產生印文之方式，在前開護照內頁上偽造出
    國查驗章印文，用以表示已經我國證照查驗人員審核通過得
    合法出境證明用之公文書之行為，雖在泰國為之，然依刑法
    第五條第五款規定，凡在我國領域外犯刑法第二百十一條、
    第二百十六條之偽造文書罪者，仍應適用刑法處罰，是本院
    對於被告乙○○需共同負責之上開事實欄一所載之犯行，仍
    應予以審理，一併敘明。
(二)、被告甲○○已著手交付上開登機證予大陸地區人民湯玉鶯、
    李秋勇、林琳，然湯玉鶯、李秋勇、林琳在尚未登機前即為
    警查獲，而未至於使大陸地區人民湯玉鶯、李秋勇、林琳之
    非運送契約所應運送之人出境至美國之結果，其犯罪尚屬未
    遂，核被告甲○○所為，係犯入出國及移民法第五十三條第
    二項、第一項之在機場以交付證件，利用航空器運送非運送
    契約應載之人至他國未遂罪，公訴人認渠係犯入出國及移民
    法第五十三條第一項之既遂罪，雖有未洽，惟此僅係犯罪階
    段認定有誤，不生變更起訴法條之問題。按共同正犯之意思
    聯絡，原不以數人間直接發生者為限，即有間接之聯絡者，
    亦包括在內。如甲分別邀約乙、丙犯罪，雖乙、丙間彼此並
    無直接之聯絡，亦無礙於其為共同犯之成立（最高法院七十
    七年台上字第二一三五號著有判例參照）。被告甲○○所犯
    在機場以交付證件，利用航空器運送非運送契約應載之人至
    他國之罪，與被告乙○○有直接發生意思聯絡，被告乙○○
    又與「羅伯」、「阿進」、戊○○、丙○○等人有意思聯絡
    ，則被告甲○○除與被告乙○○互有直接犯意聯絡，又以前
    開方式與「羅伯」、「阿進」、戊○○、丙○○有間接之意
    思聯絡，而由被告甲○○交付該登機證予非運送契約應運送
    之大陸地區人民湯玉鶯、李秋勇、林琳，欲使湯玉鶯、李秋
    勇、林琳等大陸地區人民，以此方式至美國。被告甲○○就
    欲使湯玉鶯、李秋勇、林琳至美國部分，與乙○○、「羅伯
    」、「阿進」、戊○○、丙○○等人有犯意聯絡、行為分擔
    ，為共同正犯。被告甲○○已著手於犯罪行為之實施，而未
    至於使大陸地區人民湯玉鶯、李秋勇、林琳非運送契約所應
    運送之人出境至美國之結果，為未遂犯，應依刑法第二十六
    條前段之規定減輕其刑。另如前述，本案被告乙○○及前開
    人蛇集團成員，雖有行使變造護照、行使偽造公文書之犯行
    ，然查上開扣案之大陸地區人民湯玉鶯、李秋勇、林琳持用
    之變造中華民國護照三本，係由「羅伯」前已在泰國變造並
    在其上分別蓋用偽造之中華民國出國查驗章印文各一枚後，
    在泰國即已交付湯玉鶯、李秋勇、林琳持用等情，業如前述
    ，是該三本護照及其上之偽造之印文，應屬該人蛇集團所變
    造、偽造，並無證據足認被告甲○○就此變造護照及行使變
    造護照、偽造公文書犯行，亦與前述人蛇集團成員間有犯意
    聯絡及行為分擔，是前述人蛇集團所涉行使變造護照、偽造
    公文書犯行，與被告甲○○並無直接關係；另被告甲○○所
    交付湯玉鶯、李秋勇、林琳之上開登機證，雖遭上開人蛇集
    團偽蓋上開出國查驗章印文，然被告甲○○本案所參與部分
    ，僅係單純受乙○○之指使，在中正機場交付上開登機證，
    不但並未參與偽造公印文犯行，且被告甲○○在本案中除認
    識乙○○並受其指使付登機證外，對該人蛇集團之其他成員
    及組織分工情形一無所知，被告甲○○顯非該人蛇集團之成
    員，雖知其所交付之登機證將轉交他人偷渡，然因該登機證
    是裝於信封中被告甲○○自始均未打開觀覽，其又非該人蛇
    集團之之成員，自不知悉其所交付之登機證已遭他人偽蓋上
    開出國查驗章印文，即難認被告甲○○就此部份之偽造公文
    書犯行，與前述人蛇集團成員間有何犯意聯絡及行為分擔，
    是前述人蛇集團所涉此部分偽造公文書犯行，亦與被告甲○○並無直接關係，被告甲○○即未涉有此部分犯行無誤。
(三)、扣案登機證五張、變造護照三本上偽造之出國查驗章印文各
    一枚，計五枚；偽造之完整出國查驗章二枚，係被告乙○○
    等人蛇集團所偽造，均應依刑法第二百十九條之規定宣告沒
    收。變造護照三本上換貼之照片三張，亦為行使變造護照之
    共犯大陸人民湯玉鶯、李秋勇、林琳所有，且供渠等行使該
    變造護照犯罪所用之物；紅色手提箱一個、鑰匙一支、雙色
    印泥一個、黑色日期章印戳模子一個、出境橡皮章戳十六片
    、入境橡皮章戳一片、木頭日期章二個、印泥色料三瓶、橡
    膠製日期半成品一包、小剪刀一個、雙面貼紙一捆、牙刷一
    支，均為共犯「羅伯」所有供本件犯罪所用之物，均應依刑
    法第三十八條第一項第二款之規定宣告沒收。另被告甲○○
    未涉有上開行使變造護照、行使偽造公文書之犯行，湯玉鶯
    、李秋勇、林琳，係被告甲○○掩護出境之對象，非本件在
    機場以交付證件，利用航空器運送非運送契約應載之人至他
    國之共犯，而查扣之登機證五張，均已分別交付予湯玉鶯、
    李秋勇、林琳、劉永兵、陳惠等取得，故該等登機證已非被
    告乙○○、甲○○或其他共犯所有，不得於被告甲○○所為
    在機場以交付證件，利用航空器運送非運送契約應載之人至
    他國之罪宣告沒收。
五、協商判決除有刑事訴訟法第455 條之4 第1 項第1 款於本訊
    問程序終結前，被告撤銷協商合意或檢察官撤回協商聲請者
    ；第2 款被告協商之意思非出於自由意志者；第4 款被告所
    犯之罪非第455 條之2 第1 項所定得以協商判決者；第6 款
    被告有其他較重之裁判上一罪之犯罪事實者；第7 款法院認
    應諭知免刑或免訴、不受理者情形之一，及違反同條第2 項
    「法院應於協商合意範圍內為判決；法院為協商判決所科之
    刑，以宣告緩刑或2 年以下有期徒刑、拘役或罰金為限」之
    規定者外，不得上訴。
六、如有前項得上訴之情形者，得自收受判決送達之日起10日內
    ，向本院提出上訴書狀，上訴於第二審法院。
七、本案經檢察官徐文豪到庭執行職務。
中　　華　　民　　國　　94　　年　　12　　月　　7　　日
                        刑事第三庭書記官　廖宜政
                                  法  官  尹  良
上正本證明與原本無異。
                                  書記官  廖宜政
中　　華　　民　　國　　94　　年　　12　　月　　7 　　日
